臺灣臺北地方法院民事裁定
111年度抗字第127號
抗  告  人  翁記珠寶國際有限公司

兼
法定代理人  翁莉莉  

相  對  人  周月銖  
            洪政文  
上列當事人間聲請本票裁定事件，抗告人對於民國110年12月24
日本院110年度司票字第19919號裁定提起抗告，本院裁定如下：
    主  文
抗告駁回。
抗告程序費用新臺幣壹仟元由抗告人負擔。
    理  由
一、按執票人向本票發票人行使追索權時，得聲請法院裁定後強
    制執行，票據法第123條定有明文。本票執票人依上開法條
    之規定，聲請法院裁定許可對發票人強制執行，係屬非訟事
    件程序，法院僅就形式上審查是否准許強制執行，此項裁定
    並無確定實體上法律關係存否之效力，如發票人就票據債務
    之存否有爭執時，應由發票人提起確認之訴，以資解決（最
    高法院56年台抗字第714號、57年台抗字第76號裁定意旨參
    照）。準此，本票執票人依前開規定向本票發票人行使追索
    權，聲請法院裁定准予強制執行，係屬非訟事件，法院對於
    此項聲請所為裁定，僅依非訟事件程序就本票形式上之要件
    是否具備予以審查為已足，發票人倘就票據是否偽造、票據
    債務之存否，乃至於其原因關係之存否等實體關係為爭執者
    ，應另依確認訴訟謀求解決，凡此均非本票裁定及其抗告程
    序所得審酌之事項。
二、本件相對人於原審聲請意旨略以：伊執有抗告人共同簽發如
    附表所示之本票33紙（下稱系爭本票），付款地均未載，利
    息均未約定，並均免除作成拒絕證書。詎於到期後經提示均
    未獲付款，為此提出系爭本票，聲請裁定就系爭本票之票面
    金額及按法定利率計算之利息准予強制執行等語。
三、抗告意旨略以：系爭本票為伊所開立，伊自105年起已分期
    將系爭本票之債務分期清償完畢；又相對人就系爭本票有就
    罹於時效之本票塗改到期日年份，並未經伊同意授權即在本
    票改寫處蓋用伊公司大小章之偽變造情事等語，爰依法提起
    抗告，請求廢棄原裁定等語。
四、經查，相對人主張上開之事實，業據其提出與所述相符之系
    爭本票為據，而原審就系爭本票為形式上之審查，認其已具
    備本票各項記載事項，合於票據法第120條規定，屬於有效
    之本票，乃依同法第123條裁定准許為強制執行，經核並無
    違誤。抗告意旨雖主張系爭本票債務業已分期清償完畢，且
    有偽變造情事等語，惟此均仍屬實體事項之爭執，依首揭說
    明，應由抗告人另行提起確認訴訟以資解決，尚非本院依非
    訟事件程序所得審究，以免混淆非訟形式審查與實體權利得
    否行使認定之分際，況本件系爭本票外觀上均未見有何抗告
    所指之改寫、塗改等情（見原審卷第24-47頁）。從而，原
    審依審核結果，裁定准予強制執行，並無不當。抗告人以前
    開事由提起抗告，指摘原裁定不當，求予廢棄，為無理由，
    應予駁回。
五、據上論結，本件抗告為無理由，爰依非訟事件法第21條第2
    項、第24條第1項、第46條，民事訴訟法第495條之1第1項、
    第449條第1項、第95條、第78條，裁定如主文。
中　　華　　民　　國　　111 　年　　2 　　月　　10　　日
                  民事第二庭  審判長法　官　林鈺琅
　　　　　　　　　　　　　　　　　　法　官　蔡英雌
　　　　　　　　　　　　　　　　　　法　官　郭子彰
以上正本係照原本作成。
本裁定僅得以適用法規顯有錯誤為理由提起再抗告。如提起再抗
告，應於裁定送達後10日內委任律師為非訟代理人向本院提出再
抗告狀，並繳納再抗告費新臺幣1,000元。
中　　華　　民　　國　　111 　年　　2 　　月　　10　　日
　　　　　　　　　                  書記官  李真萍
　　　　　　　　　　　　　　　　
附表（民國／新臺幣）：    111年度抗字第127號  編號 發票日 票面金額 到期日 利息起算日 票據號碼       1 108年5月13日 811,502元 108年6月13日 108年6月13日 TH0000000 2 108年6月13日 808,505元 108年7月12日 108年7月12日 TH0000000 3 108年7月13日 918,095元 108年8月12日 108年8月12日 TH0000000 4 108年8月12日 977,723元 108年9月12日 108年9月12日 TH0000000 5 108年10月14日 138,713元 108年11月13日 108年11月13日 SR393602 6 108年11月13日 134,100元 108年12月12日 108年12月12日 SR393605 7 108年11月13日 101,056元 108年12月12日 108年12月12日 SR393606 8 108年12月12日 147,963元 109年1月13日 109年1月13日 SR393608 9 108年12月12日 117,558元 109年1月13日 109年1月13日 SR393609 10 109年1月13日 120,417元 109年2月13日 109年2月13日 SR393613 11 109年2月13日 134,100元 109年3月13日 109年3月13日 TH0000000 12 109年2月13日 118,856元 109年3月13日 109年3月13日 TH0000000 13 109年3月13日 286,179元 109年5月13日 109年5月13日 TH0000000 14 109年3月13日 271,659元 109年5月13日 109年5月13日 TH0000000 15 109年5月13日 138,713元 109年6月12日 109年6月12日 TH0000000 16 109年5月13日 144,236元 109年6月12日 109年6月12日 TH0000000 17 109年6月12日 143,332元 109年7月13日 109年7月13日 TH0000000 18 109年6月12日 157,223元 109年7月13日 109年7月13日 TH0000000 19 109年7月13日 143,332元 109年8月13日 109年8月13日 TH0000000 20 109年7月13日 166,055元 109年8月13日 109年8月13日 TH0000000 21 109年7月13日 1,884,650元 109年8月13日 109年8月13日 TH0000000 22 109年8月13日 147,963元 109年9月14日 109年9月14日 TH0000000 23 109年8月13日 181,154元 109年9月14日 109年9月14日 TH0000000 24 109年9月14日 138,713元 109年10月14日 109年10月14日 SR255551 25 109年9月14日 177,176元 109年10月14日 109年10月14日 SR255553 26 109年10月14日 138,713元 109年11月13日 109年11月13日 TH0000000 27 109年10月14日 186,803元 109年11月13日 109年11月13日 TH0000000 28 109年12月14日 215,060元 110年1月14日 110年1月14日 SR255560 29 110年1月14日 266,658元 110年3月12日 110年3月12日 SR255562 30 110年3月12日 143,332元 110年4月12日 110年4月12日 SR255565 31 109年11月13日 143,332元 109年12月14日 109年12月14日 SR255555 32 109年11月13日 203,621元 109年12月14日 109年12月14日 SR255556 33 109年12月14日 143,332元 110年1月14日 110年1月14日 SR255559